# 准则解释 13 号的适用时间问题

提问人：李 Q 时间：2019-12-25 08:05:05
请教陈老师及各位老师
最新财政部新发的企业会计准则解释 13 号，里面规定了关联方及业务的判断，集中度测试等问题，请问在编制 2019 年年报的时候是否适用解释 13号呢，因为看文件里面写的是自 2020 年 1 月 1 日开始实行，企业在编制 2019 年的报表及附注的时候是否可以适用于解释 13 号的规定呢？

回答人：chenyiwei
不强制要求执行。但建议在编制 2019 年度财务报表时遇到其中所规范的问题时，尽量参照解释 13 号中的规定执行。